【裁判字號】    94,上訴,3482
【裁判日期】    950330
【裁判案由】    毒品危害防制條例
【裁判全文】
臺灣高等法院刑事判決                94年度上訴字第3482號
上  訴  人  臺灣桃園地方法院檢察署檢察官
上  訴  人
即  被  告  丁○○
                    （
選任辯護人  陳怡文律師
被      告  乙○○
選任辯護人  邱鎮北律師
上列上訴人，因被告違反毒品危害防制條例案件，不服臺灣桃園
地方法院94年度訴字第528號，中華民國94年9月8 日第一審判決
（起訴案號：臺灣桃園地方法院檢察署93年度偵字第17591號）
，提起上訴，本院判決如下：
    主  文
原判決撤銷。
丁○○共同販賣第三級毒品，累犯，處有期徒刑伍年陸月，扣案
愷他命肆包（含袋重柒陸柒點柒伍壹公克）、販毒所得新台幣貳
拾柒萬元，均沒收之。又共同意圖販賣而持有第二級毒品，累犯
，處有期徒刑陸年，扣案含有ＭＤＭＡ成分黃色圓形錠玖玖陸顆
，沒收銷燬之。主刑部分應執行有期徒刑拾壹年肆月。
乙○○意圖販賣而持有第三級毒品，處有期徒刑貳年捌月。
扣案愷他命貳包（查獲時含袋重貳零玖點陸公克）沒收之。
    事  實
一、丁○○前於民國（下同）81年間，因殺人罪，經本院判處有
    期徒刑12年，提起上訴後，經最高法院駁回上訴而確定，於
    86年12月11日假釋出獄，92年4 月21日假釋期滿，假釋未被
    撤銷，視為執行完畢。詎丁○○不知悔改，竟與姓名年籍均
    不詳，綽號為「阿偉」（或稱胖偉，下稱阿偉）之成年男子
    ，基於販賣第三級毒品愷他命（俗稱Ｋ他命）及意圖販賣而
    持有第二級毒品ＭＤＭＡ之犯意聯絡，93年11月5 日晚間，
    由丁○○駕駛ＪＣ─2559號自用小客車，「阿偉」駕駛7788
    ─ＫＡ號自用小客車（黑色轎式汽車，登記於蘇宜能名下，
    惟當時出租予自稱為「盧崇昇」使用中），攜帶愷他命七百
    多公克及ＭＤＭＡ一千顆等物，至桃園縣龜山鄉○○○路37
    巷29號「加州長堤汽車旅館」，投宿該旅館502 號房（以蘇
    宜能名義登記）。其後，「阿偉」於翌日（6日）上午8、9
    時許，撥打乙○○使用0000000000號行動電話與乙○○聯絡
    ，雙方欲進行愷他命之買賣，乙○○亦知悉愷他命係第三級
    毒品，竟基於意圖販賣而持有之犯意，攜帶新台幣（下同）
    38萬元，並聯絡其友人丙○○（另經國防部北部軍事法院檢
    察署檢察官為不起訴處分確定），二人駕駛9Ｄ─7728 號自
    用小客車，於同日上午11時許至桃園縣龜山鄉長庚紀念醫院
    林口分院附近與「阿偉」碰面，「阿偉」即駕車引導乙○○
    丙○○二人至加州長堤汽車旅館，迨丙○○將車子停放附近
    巷道後，即帶同乙○○、丙○○二人，至加州長堤汽車旅館
    509號房間內，請伊等二人暫時等候，隨後至502號房間拿取
    愷他命2包（大小包各一包，查獲時小包含包裝袋重3.6公克
    ，大包含包裝袋重206公克），與丁○○一同至509號房間，
    與乙○○、丙○○二人碰面，即由乙○○當場自小包愷他命
    拿取少許試用，同日上午12時許，乙○○退藥後，雙方議定
    以27萬元購買200 公克（即大包）之愷他命，由「阿偉」將
    該大包愷他命交付乙○○，乙○○將價款27萬元交付「阿偉
    」，「阿偉」並將之交付予丁○○收受，「阿偉」另將小包
    之愷他命一併送予乙○○，乙○○即意圖販賣而持有該二包
    愷他命。
二、乙○○、丙○○攜帶前開二包愷他命離開加州長堤汽車旅館
    ，至停車處欲駕車離去時，為根據線報得知有人在加州長堤
    汽車旅館內為毒品交易，前來監控之桃園縣政府警察局龜山
    分局龜山派出所警員甲○○及另位員警盤查，乙○○因而供
    出購買毒品來源為「阿偉」及丁○○，經警扣得前開愷他命
    二包及乙○○購毒後剩餘現金11萬元。甲○○詢問乙○○、
    丙○○後，確定「阿偉」等人應仍在旅館房間，乃通知派出
    所其他警員前來支援。在此期間，丁○○則將其住宿之房間
    由原來502號房改至706號房（仍以蘇宜能名義登記），並將
    其與「阿偉」共同意圖販賣而持有含ＭＤＭＡ成分黃色圓形
    錠1000顆，及上開販賣所剩愷他命2包（含包裝袋重558.2公
    克），以及前開販賣愷他命所得27萬元在內之現金31萬4800
    元，與無證據證明與本件販賣愷他命犯行有關之檸檬酸2 包
    （含包裝袋1036.5公克）、未含有管制藥品或毒品成分橘黃
    色圓型錠1000顆均存放在706 號房間保險箱內，「阿偉」則
    駕駛前開7788─ＫＡ號小客車離開旅館，甲○○等警員根據
    乙○○、丙○○帶領及線報指示前來706 號房查獲丁○○，
    並自保險箱內起出前述含ＭＤＭＡ成分之黃色圓形錠、愷他
    命、檸檬酸、現金及橘黃色圓型錠等物。
三、案經桃園縣政府警察局龜山分局報請臺灣桃園地方法院檢察
    署檢察官偵查起訴。
    理  由
甲、被告丁○○撤銷改判部分：
一、證據能力部分：
(一)按被告之自白，非出於強暴、脅迫、利誘、詐欺、疲勞訊問
    、違法羈押或其他不正之方法，且與事實相符者，得為證據
    ，刑事訴訟法第156條第1項定有明文。被告丁○○於警訊中
    自白，其於案發當日以93萬元向案外人「阿偉」購買愷他命
    700公克（實際上應係767.8公克）及ＭＤＭＡ2000顆後，將
    其中愷他命200公克（實際上係209.6公克）以原價27萬元販
    賣予被告乙○○等語（參見偵查卷6至8頁）。被告丁○○於
    原審準備程序中辯稱：「警訊時候我都沒有講，是警察自己
    寫的，錄音時我多少有講，但有些是警察說，我答『哦』，
    是警察寫好以後就叫我照著唸，有些時候我沒有唸到的時候
    警察還問我是不是這樣子，我回答說『嗯』」云云（參見原
    審卷一第62頁）。經查：
  1.被告丁○○警詢之錄音內容與其警詢筆錄之內容大致相符，
    被告丁○○之陳述尚屬自然等情，業據原審受命法官於94年
    8 月19日勘驗，製有勘驗筆錄在卷可稽（參見原審卷四第25
    至32頁）。惟前開警詢錄音實際時間16分鐘許，與警詢筆錄
    上記載製作筆錄之時間40分鐘（即15時20分至16時），已有
    不符，顯示其警詢過程並未同時、全程錄音；且雙方似依照
    一份已擬定稿件內容對調，亦即在該稿件內容範圍內自由對
    話，但未逸出設定之範圍，是被告辯稱：警員製作好筆錄後
    要其照著唸等語，雖非完全正確（亦即並非完全依筆錄內容
    遂字照唸），然前開警詢錄音係依照已擬定稿件內容錄音，
    洵堪認定。
  2.又依前開筆錄及譯文內容觀之，被告丁○○陳稱：其向「阿
    偉」以1公克1350元，購買愷他命700公克等語。依此計算，
    其總價應係94萬5千元，惟筆錄上記載及錄音中所述卻係54
    萬元（參見偵查卷7頁背面、原審卷四第29 頁），前開筆錄
    及錄音內容，已明顯不符。且此情形，似為配合其後有關「
    被告丁○○以1公克1350元原價撥給被告乙○○200公克愷他
    命，總價27萬元」之陳述）。再者，警詢中有關被告丁○○
    販賣（或以原價轉售）予被告乙○○愷他命之情形，其警詢
    錄音常有停頓數秒，由警員提示後陳述之情形（參見原審卷
    四第30頁）；再依警詢筆錄內容觀之，被告丁○○供稱：其
    於購得愷他命後，於中午12時許打電話予被告乙○○，告以
    有愷他命可以賣等語（參見偵查卷7頁背面，偵查卷11頁背
    面，被告乙○○於警詢筆錄所示，亦有相同之陳述，惟就通
    話時間則係稱「9至10時」），依其等二人為警查獲時被告
    丁○○所使用0000000000號及被告乙○○所使用0000000000
    號行動電話當日之通聯紀錄觀之，均無此二電話相互通話之
    紀錄（參見偵查卷95、96、109至113頁），是被告丁○○前
    開警詢中之陳述，核與事實，並不相符。
  3.況依被告丁○○及乙○○警詢中陳述，係「被告丁○○向『
    阿偉』者購入愷他命後，轉賣（或原價轉讓）予被告乙○○
    」，而被告乙○○其後於偵訊、原審時則係稱「『阿偉』出
    售、交付愷他命，被告丁○○在場（其間另有供稱：『阿偉
    』告以愷他命係被告丁○○的，或『阿偉』收受27萬元價款
    後交予被告丁○○），其後，檢察官亦以此認定被告丁○○
    與「阿偉」共同販賣愷他命予被告乙○○，則被告丁○○於
    警詢中陳述，依上各情，顯與事實並不相符。丁○○於警詢
    中有關其販賣愷他命予被告乙○○之自白（不論是筆錄或錄
    音），既有前開瑕疵，且與事實亦不相符，參諸前開規定，
    自不得作為認定被告丁○○有本件犯行之證據。
(二)再按，被告以外之人於審判外之言詞或書面陳述，除法律有
    規定者外，不得作為證據，刑事訴訟法第159條第1項，定有
    明文。被告乙○○及證人丙○○於警詢中就被告丁○○販賣
    毒品犯行部分之陳述，就被告丁○○而言，係被告以外之人
    於審判外之陳述，依前開規定，除法律另有規定外，原則上
    無證據能力。又按，被告以外之人於檢察事務官、司法警察
    官或司法警察調查中所為之陳述，與審判中不符時，其先前
    之陳述具有較可信之特別情況，且為證明犯罪事實存否所必
    要者，得為證據，刑事訴訟法第159條之2，亦有明文。被告
    乙○○及證人丙○○於警詢中指稱「當日中午12時許丁○○
    出售並交付愷他命予乙○○」之陳述，惟其二人於原審時均
    陳稱「係『阿偉』出售並交付愷他命予乙○○，丁○○雖有
    在場，惟自始至終均係躺在床上」等語，其等警詢中之陳述
    ，與審理時之陳述不符合，亦堪認定。
(三)又本件並無證據足以釋明其等二人於警詢中之陳述具有較為
    可信之特別情況，參以被告乙○○及證人丙○○警詢筆錄記
    載製作時間分別係「15時至16時10分（共計70分鐘）」、「
    15時至17時15分（共計135 分鐘）」，惟經原審勘驗其等警
    詢錄音結果，其實際錄音時間均為「15分鐘許」，此有勘驗
    筆錄可稽（參見原審卷四第15、24頁），顯示其等警詢過程
    中並未同時、全程錄音。是前述二證人警詢中之陳述，更難
    認為具有較可信之特別情況。再者，前開二證人之陳述，均
    係陳稱：丁○○（直接）出售、交付愷他命予乙○○等語，
    並未言及共犯「阿偉」者之出現，此與其等於偵訊及原審中
    之陳述暨檢察官起訴書認定之事實，亦有不符。再參諸前開
    規定，足見被告乙○○及證人丙○○於警詢，就被告丁○○
    販賣愷他命予乙○○之陳述，應不具證據能力。
(四)另按，被告以外之人於偵查中向檢察官所為之陳述，除顯有
    不可信之情況者外，得為證據，刑事訴訟法第159條之1第2
    項，亦有明文。被告乙○○於93年11月15日以證人身分於檢
    察官偵查中，就被告丁○○販賣愷他命予伊之情形具結後陳
    述。經查，被告乙○○於此次陳述，並無任何顯有不可信之
    情況，依前開規定，自得為證據，合先敘明。
二、實體部分：
(一)訊據上訴人即被告（下稱被告）丁○○，固坦承於上開時地
    ，在上開旅館509 號房間出現情事，惟矢口否認有共同販賣
    愷他命予乙○○之犯行，並辯稱：那時候阿偉要賣其700 克
    Ｋ他命，其那時候告訴他，其沒有辦法吃那麼多，說要不然
    你看你有沒有其他朋友，叫他來買，剩下的其買下來，後來
    他說他剩下五百克的Ｋ他命及搖頭丸，被告就把它買下來。
    乙○○的愷他命是向「阿偉」買的，當時其在看電視，他們
    怎樣談，其不知道。又被告持有搖頭丸係要自用，並非意圖
    販賣而持有云云。
(二)經查：
    1.證人丙○○於前述時間駕車搭載被告乙○○至加州長堤汽
      車旅館509號房，向「阿偉」者以27 萬元購買愷他命，並
      由「阿偉」交付2 包愷他命，其二人離開旅館後，隨即為
      證人甲○○等人查獲，並扣得前述白色粉末2 包（經警員
      秤重含袋分別重為206公克及3.6公克）及餘款11萬元，被
      告乙○○向證人甲○○坦承係剛才在加州長堤汽車旅館內
      購買，並帶同警員至旅館內查緝，證人甲○○等在706 號
      房間內查獲被告丁○○，並在保險箱內起出扣案如事實欄
      所示白色粉末2包（經警員秤重含袋合計重為558.2公克）
      、檸檬酸2包（經警員秤重含袋合計重為1036.35公克）、
      現金314800元、黃色圓形錠及橘黃色圓型錠各1000顆等情
      ，業據被告乙○○於檢察官偵訊時，及被告乙○○、證人
      丙○○、甲○○於原審時分別證述在卷（參見偵查卷62至
      64頁，原審卷二第67至74頁、89至97、100 頁、卷三第81
      、82頁），被告於偵訊及原審亦陳稱其目睹前開「阿偉」
      與乙○○間愷他命買賣過程，另為警查獲前開現金物品等
      情在卷（參見偵查卷46頁，原審卷一第22 頁、卷二第110
      至113 頁）。此外，並有前述現金及物品扣案暨桃園縣政
      府警察局龜山分局搜索、扣押筆錄、扣押物品目錄表各2
      份、照片9張、臺灣桃園地方法院檢察署扣押物品清單3張
      、臺灣桃園地方法院檢察署贓證物款收據2張附卷可證（
      參見偵查卷18至26頁、31至33頁），此查獲暨買賣情事，
      均堪認定。
    2.前述查獲白色粉末四包（自被告乙○○處查獲2 包，及自
      被告丁○○所在706號房內保險箱內查獲2包）及黃色圓形
      錠，經送行政院衛生署管制藥品管理局（下稱「藥管局」
      ）抽樣檢驗結果，其中，白色粉末2 包含愷他命成分（含
      包裝袋原4包共重767.8克，抽樣2包毛重計7.404公克，驗
      餘毛重共計7.355公克，共使用0.049公克）、黃色圓形錠
      （共扣案1000顆，抽樣20顆檢驗，驗餘16顆，共使用4 顆
      ）均檢出含有第2級毒品ＭＤＭＡ成分等情，有該局94年2
      月4日管檢字第0940000099號函及檢附檢驗成績書各1份在
      卷可稽（參見偵查卷124至126頁）。參以扣案之白色粉末
      、黃色圓形錠之照片顯示，其等外觀均相同，被告丁○○
      、乙○○均供稱：其等所購買愷他命，其二人購買前均有
      試用過等語（被告丁○○另稱其亦有購買搖頭丸，即內含
      毒品ＭＤＭＡ成分之藥錠），且乙○○為警查獲後所採集
      之尿液，經送檢驗，呈現愷他命陽性反應，有桃園縣政府
      警察局龜山分局被採尿人姓名編號對照表、昭信科技顧問
      股份有限公司濫用藥物尿液檢驗報告影本可稽（參見偵查
      卷27、28、127、128頁）等情觀之，前述扣案白色粉末4
      包、黃色圓形錠1000顆，各含有第3級毒品愷他命及第2級
      毒品ＭＤＭＡ成分，要堪認定。
    3.被告乙○○在加州長堤汽車旅館509 房購買愷他命之過程
      ，包括被告乙○○試用愷他命、乙○○與「阿偉」談論買
      賣內容、「阿偉」交付愷他命及被告乙○○交付價款等，
      其期間相隔約一小時，被告丁○○均在場目睹等情，迭據
      被告乙○○於偵訊、原審及本院時，及被告丁○○、證人
      丙○○於於原審及本院時陳述在卷（參見偵查卷63頁，原
      審卷一第22頁、卷二第70至75、91至99、111至114頁，本
      院卷）。且查：
      (1)被告乙○○於偵訊中證述：「（如何知道陳姓男子有賣
        毒品？）我的朋友『胖偉』在93年11月6 日早上打我的
        電話0000000000號給我，問我是否要買Ｋ他命，我說好
        ，然後與他約到長庚醫院附近。到時他就帶我去現場，
        到長庚醫院附近時只有『胖偉』一人，當時是丙○○載
        我去，之後，『胖偉』帶我們到汽車旅館50? 的房間去
        等，當時（胖偉）即說東西不是他（胖偉）的，他出去
        幾分鐘後，與陳姓男子一起回來，『胖偉』說陳姓男子
        是老闆，後來是『胖偉』交Ｋ他命給我，他說東西是陳
        姓男子的，當時陳姓男子沒有講話，後來我將錢交給『
        胖偉』，他當場點，之後將錢交給陳姓男子，後來我們
        就離開了」、「陳姓男子即當天被警察查獲該人（即被
        告丁○○）」等語（參見偵查卷63頁）。
      (2)雖被告乙○○其後於偵查及原審時，對於被告丁○○涉
        案程度之陳述，已有附合、迴護之情形，惟其於原審時
        亦證稱：「後來胖偉帶我跟丙○○上去二樓後，他說他
        要去帶一個朋友（就是在押的丁○○）。」、「（他帶
        那個朋友來幹麻？）胖偉說東西是在押的丁○○的。」
        、「（胖偉跟你說完才去找他還是丁○○在場的時候，
        當場講的？）只有跟我講，講完之後才去找丁○○過來
        。」、「（胖偉為何又去帶丁○○來你們509號房？）
        因為他一開始說東西是丁○○的，所以他一進房間就叫
        我等一下，他要去帶他來。」、「（他直接說丁○○嗎
        ？）他說是他朋友的，他去帶他來，叫我等一下。」、
        「（一般買賣毒品，賣主會否隨便找一個人躺在那裡讓
        不相干的人在那裡？）從來沒有遇到過。」等語（參見
        原審卷二第70、84、85頁）。綜合被告乙○○前開陳述
        之情形觀之，直接與其接觸，並完成毒品愷他命交易之
        「阿偉」（即「胖偉」），於交易前既指稱毒品係其朋
        友的，其後攜帶毒品並由被告丁○○陪同到場，並介紹
        被告丁○○係老闆，被告丁○○當時亦未加以否認，於
        毒品交易完成收錢、點錢後，將錢交予被告丁○○收執
        ，在在足以顯示被告丁○○與「阿偉」間，就前述愷他
        命之交易有犯意聯絡及行為分擔，極為明確。
      (3)被告乙○○原審時亦坦承於偵訊中有前開陳述，惟辯稱
        ：「檢察官問我的時候我緊張講錯了。胖偉是在丁○○
        來之前就跟我講說等一下來的那個人是要賣的人，實際
        上到的時候，他並沒有說他是老闆，錢我是交給胖偉，
        至於胖偉有沒有交給陳姓男子我不知道。我在檢察官那
        裡說『胖偉將錢交給陳姓男子』是錯的‧‧‧我一開始
        我被抓到的時候，我後來想想我不能害到人，因為當天
        抓到的時候我沒有吃東西，我回答的時候昏昏沉沉的，
        後來我想說我不能害到他，（又改稱）我第一天（應係
        查獲之翌日凌晨1 時許）被收押我這樣說，第一天我這
        樣講，第二次我想說不能改口供，第七天的時候我才照
        原來的這樣講，後來我想說這樣不對，不能害到人家。
        」等語（參見原審卷二第76至78頁）。然查：
        被告乙○○為警查獲後於警詢、偵訊或原審時，無論
          有無辯護人在場，對於其購買愷他命之目的，均辯稱
          ：是自己要吃的，沒有販賣之意圖等語，甚至，一再
          陳稱：「警察叫我把東西拿出來，我就自己拿出來，
          我知道我買的是Ｋ他命，但我以為這沒有犯罪」等語
          （參見偵查卷12頁、45頁、63頁，原審93年度聲羈字
          第674號卷4、5頁，原審卷一第14、19頁、卷四第110
          頁）。依此顯示其為警查獲後無論在警詢、檢察官初
          次偵訊、原審羈押訊問或檢察官第二次偵訊，就自己
          是否涉及販賣或意圖販賣愷他命一節，均能為充分、
          完整之辯解，絲毫看不出有何緊張之處，則就他人（
          即被告丁○○）犯罪部分之陳述，何來緊張可能？
        被告乙○○於查獲翌日凌晨1 時檢察官初次偵訊時，
          已改稱「毒品係向胖偉購買」（參見偵查卷45頁），
          其後，於原審羈押訊問時亦稱：「毒品我是向丁○○
          拿的，但事後在警察局聽他說毒品不是他的，不過當
          初胖偉說毒品是丁○○的，當初是胖偉介紹我們向陳
          俊宏買Ｋ他命，買來是準備自己要吃。購買毒品時，
          錢是交給丁○○‧‧‧我另外補充：在到警察局前，
          警察在車上跟我說丁○○承認販賣毒品給我們，因為
          胖偉在汽車旅館房間把毒品交給我時，丁○○也在場
          ，胖偉說毒品是丁○○的，所以我也以為毒品是陳俊
          宏的，做完筆錄後，丁○○說東西不是他的，我才知
          道弄錯了」等語（參見原審前開聲羈卷4、5頁）。
        依被告乙○○前開陳述，顯示：被告丁○○於警詢結
          束移送地檢署前業已告知被告乙○○「邱某所購買之
          愷他命並不是丁○○的」，被告乙○○因之於初次偵
          訊及原審值班法官訊問時更正其於警詢中之陳述，且
          於原審值班法官訊問結束前尚主動補充強調「其（於
          警詢中）對所購買愷他命何人的」一事弄錯了。在此
          情況下，被告乙○○於8 日後同年月15日檢察官第二
          次偵訊時，就同一事實（即「阿偉」於被告丁○○到
          達509 號房前後，均稱「被告丁○○係老闆，東西是
          被告丁○○的」）為相同之陳述，其並進而對其與「
          阿偉」聯繫交易過程及價款交給被告丁○○之過程（
          即由「阿偉」收受價款後，將之交給被告丁○○）為
          更詳細之陳述（其於初次偵訊時並未言及付款之情形
          ，於原審羈押訊問時則直接陳述「錢交給丁○○」）
          。依前述情形，綜合判斷，被告乙○○於第二次偵訊
          時，應無再次錯誤之可能。
        況且，被告乙○○於初次偵訊時，並未言及「阿偉」
          告以被告丁○○係老闆及其給付毒品價款情形，則其
          於檢察官第二次偵訊時，即無所謂「不能改口供」之
          事（至其於原審值班法院前所述，因羈押案卷尚在原
          審羈押股保管中，承辦檢察官並不知悉）。綜上所述
          ，被告乙○○於原審及本院改稱：「阿偉」在丁○○
          到509 號房後，並未說丁○○是老闆，或毒品係陳俊
          宏的，不知道「阿偉」有無把錢交給丁○○云云，均
          屬事後迴護之詞，不足採信。
    4.被告丁○○另辯稱：扣案愷他命、ＭＤＭＡ係其向「阿偉
      」以70萬元購買，準備自己施用，查獲當日上午因「阿偉
      」說下午尚可以拿到進口的ＭＤＭＡ新貨，所以其留在旅
      館內等候；「阿偉」帶乙○○到旅館509號房回到502號房
      ，說要介紹他桃園的朋友給其認識，其就一起過去，進去
      後「阿偉」並沒有介紹，其就躺坐在床上看電視，現場除
      了其本人外，有乙○○及其朋友（即丙○○）、「阿偉」
      及「阿偉」另位朋友，前開四人當日均係初次見面，乙○○把錢交給「阿偉」後，「阿偉」拿給坐在他旁邊的朋友
      ，他朋友在那邊算錢云云（參見原審卷一第22、23頁、卷
      二第109至115頁）。惟查：
      (1)被告於偵訊中供稱：此次購買毒品共花費70萬元，打算
        自己吃一個月等語（參見偵查卷72頁），惟其於同日偵
        訊時供稱：其每月收入6、7萬元到10幾萬元（同前筆錄
        ），於起訴移審原審訊問時略稱：「90年至92年初經營
        洗車場及提供餐廳濕毛巾工作，一個月實賺7、8萬元，
        都拿給我母親；92年初至93 年初簽賭職棒，賺了200多
        萬元，花費100 多萬元買賓士車，其餘的錢做生活費用
        ，93年初起向父親批治療肝病的草藥去賣，一個月賺3
        、4萬元，93年10月把賓士車賣掉，得款95 萬元，拿30
        幾萬還我伯父，剩下60幾萬元，我拿15 萬元去買1輛休
        旅車，剩下的再賭職棒，賭職棒贏的錢再拿來買毒品」
        等語（參見原審卷一第25至27頁）。依其前開陳述，其
        於案發前2、3年內每月之正常收入為3萬至10 餘萬元，
        且案發前每月收入僅3、4 萬元，查獲前1個月其百萬的
        賓士汽車賣掉，部分拿來還債，部分以分期付款方式拿
        車，由此顯示，其於案發前之經濟狀況並不理想（此由
        其於本院羈押詢問之初供稱：「我是因為小孩子即將出
        生缺錢‧‧‧」等語，亦可證明），則被告丁○○在此
        須賣車還債，經濟狀況不佳及孩子即將出世之情形下，
        焉有攜帶100多萬元鉅款，花費70 萬元購買大量毒品，
        只為個人1個月施用之理？甚至，在購得2000 顆搖頭丸
        （其中1000顆橘黃色圓型錠經鑑定發現並未含ＭＤＭＡ
        成分，惟依被告丁○○之陳述，其當時主觀上仍認知為
        搖頭丸）後，尚且留在旅館內等待「阿偉」拿新的搖頭
        丸樣品（有繼續購買之意思），其毒癮未免太驚人。
      (2)況依其所述，其於查獲前一日晚間11時許與「阿偉」一
        起至加州長堤汽車旅館房間至翌日中午12時許為警查獲
        止，半天內僅施用過愷他命1 次（即晚間11時試用「阿
        偉」拿出樣品），另ＭＤＭＡ部分僅係「沾一下有沒有
        苦味而已」（參見原審卷一第22、24、25頁）。依此情
        形觀之，其毒癮顯然不大，否則購買、取得如此龐大數
        量之愷他命及ＭＤＭＡ，其間ＭＤＭＡ竟然連1 顆也未
        試用或施用，愷他命僅施用一次？是被告丁○○前開「
        扣案毒品全係其購買供已1 個月施用」所述，顯係狡辯
        之詞，難以輕信。被告於本院請求函查其有至銀行兌現
        美金之情節，核與本案無直接關連，難以據為其有利之
        認定。
      (3)另依被告於原審調查時供稱：「因為那時候阿偉要賣我
        七百克Ｋ他命，我那時候告訴他我沒有辦法吃那麼多，
        說要不然你看你有沒有其他朋友叫他來買，剩下的我買
        下來，後來他說他剩下五百克的Ｋ他命及搖頭丸我就把
        它買下來‧‧‧我睡到隔天早上八、九點的時候，阿偉
        就在我床邊把我叫醒，阿偉說他跟裡面的人很熟，所以
        請他們開房間讓他進來，阿偉就拿搖頭丸及Ｋ他命給我
        ，我說那我不夠錢，看有誰要，阿偉就打兩、三通電話
        ，打給乙○○，阿偉跟我說乙○○會十一點多到‧‧‧
        」等語（參見原審卷一第21、22頁），但被告丁○○為
        警查獲時同時扣得現金31萬餘元（原審誤載為38萬餘元
        ），已如前述，以此金額購買其餘200 公克愷他命綽綽
        有餘，其何以不一併購買？又其既稱：錢不夠，要「阿
        偉」就其餘200 公克愷他命另覓買主，何以於交易完成
        後，又留在旅館等候「阿偉」下午拿新的ＭＤＭＡ？其
        前後所述，顯然矛盾，核係飾卸之詞，不足採信。
      (4)又毒品買賣涉及重罪，一般均係暗中進行，愈少人參與
        或知悉愈好，尤其是不熟悉或不相干之人士，更不可能
        讓其在場，以免走露風聲，此為當然之理。「阿偉」既
        係大藥頭（如被告丁○○所述），當然不可能不知此理
        。依被告丁○○於原審調查時所述，其與「阿偉」係93
        年11月5 日晚間透過其友人「阿六」者介紹認識「阿偉
        」，當晚係第1次見面，亦係第1次交易（參見原審卷一
        第22頁）。是其等於11月6 日完成交易後，縱「阿偉」
        尚有200公克之愷他命未出售，其亦無在1個初次見面之
        被告丁○○面前與他人洽談毒品買賣之必要或可能，甚
        至於交易時，帶此不相干之人到場。再者，如被告丁○○所述，「阿偉」帶伊至509 號房，是要介紹桃園的朋
        友與之認識，則何以見面時，既未介紹，且在整個過程
        中，讓被告丁○○像1 個隱形人似的「躺坐在床上看電
        視」？從而，被告丁○○辯稱：其到509 房是「阿偉」
        要介紹朋友給他認識云云，係杜撰之詞，不足採信。
      (5)至被告於原審94年5月26日審理時陳稱「當時尚有1個『
        阿偉』的朋友在場，該人在其進去房間時，已經在房間
        ；『阿偉』收錢後將錢交給該名朋友算錢」云云（參見
        原審卷二第112、113頁）。惟被告丁○○於警訊、偵訊
        、原審羈押訊問、起訴送審訊問及準備程序時均未曾提
        及交易時有此「阿偉友人」在場、收錢、點錢之事實。
        又被告乙○○、證人丙○○於同日原審時均陳稱：交易
        過程中僅有「阿偉」、丁○○、乙○○、丙○○4 個人
        ，且係「阿偉」一人在點錢等語，均未有「阿偉友人」
        之出現，更無此「阿偉友人」點錢之情事（參見原審卷
        二第71、74、82、91、93、97、103 頁）。是丁○○前
        開「阿偉」將錢交給其朋友，其朋友點錢之說詞，應係
        被告丁○○因應被告乙○○於93年11月15日偵訊所證稱
        ：「阿偉」將錢交給陳姓男子（即丁○○）等語一節，
        固而於審理時虛構此人，以便將收錢、點錢之事實推卸
        至此虛構者身上，是被告丁○○前開辯詞，核係卸責之
        詞，不足採信。
    5.證人丙○○於原審時雖證稱：乙○○將錢交給帶我們來的
      那個人（即「阿偉」），那個人點完後，就把錢放在桌上
      ，與毒品放在一起，我離開時看到錢還在桌上，此段期間
      丁○○都是躺在床上看電視，那個人都沒有介紹丁○○是
      誰等語（參見原審卷二第93、97至99頁）。又於本院證稱
      ：買賣過程中，丁○○與胖胖男子均沒有對話，而躺在床
      上看電視，沒有看到乙○○朋友將錢交給丁○○云云（參
      見本院卷121、122頁，148、149頁）。然依前所述，被告
      乙○○於偵訊中供稱：「阿偉」帶陳姓男子（即被告丁○○）到後，說陳姓男子是老闆及「阿偉」將錢點完後，交
      給陳姓男子等語，應較為可採。再者，被告丁○○於原審
      同日審理時所辯，其與「阿偉」到該房間後整個過程中，
      都是躺床上看電視而已等語，核屬不符常理，均屬飾卸之
      詞，是證人丙○○前開陳述，應係事後迴護之詞，不足為
      被告未共同販賣愷他命之有利認定。
    6.被告乙○○雖陳稱其向「阿偉」購買扣案大包的愷他命（
      毛重206公克）後，原準備連同當時試用的該包（毛重3.6
      公克）一併買下，惟「阿偉」則就此未再收錢，送予被告
      乙○○等情，業據被告乙○○陳述在卷（參見原審卷二第
      72、73頁）；此種情形，猶如生意人對大客戶多送點貨品
      ，以示優惠之意，是其等所交付前述小包愷他命，應包含
      在整個買賣之內，不另成立轉讓愷他命之犯行，併此說明
      。又乙○○於本院交互詰問時所證：丁○○與胖偉一起進
      入房間，就躺在床上，伊與丁○○沒有對話，沒看到胖偉
      將錢交給丁○○云云（參見本院卷150、151頁），然依上
      所述，此證詞應係迴護被告丁○○之詞，不足為被告有利
      認定。綜上所述，被告丁○○與「阿偉」共同將扣案愷他
      命2包（毛重209.6公克）販賣予被告乙○○之犯行，事證
      極為明確，要堪認定。
(三)次查，被告丁○○所稱「扣案ＭＤＭＡ純係預備供自己施用
    」乙節，已難遽採，業如前述。且依前所述，被告丁○○被
    查獲前幾無施用ＭＤＭＡ情形及其先前僅於93年間有施用第
    1級毒品海洛因與第2級毒品安非他命為警查獲，並經送觀察
    勒戒1次（此有台灣高等法院被告前案紀錄表1份及臺灣嘉義
    地方法院檢察署93年毒偵字第726 號案卷可稽）外，其並無
    施用ＭＤＭＡ犯行紀錄，由此顯示，其持有扣案，數量高達
    1000顆含ＭＤＭＡ成分之黃色圓形錠，係預備供販賣予不特
    定人之用，已極明顯。再者，依被告丁○○與綽號「阿偉」
    共同販賣上開愷他命予被告乙○○之過程以觀，由「阿偉」
    帶同乙○○、丙○○二人在509 號房等待，被告丁○○另由
    502號房至509號房出現，並由被告乙○○先試用愷他命，再
    完成買賣交易，嗣交易完成，丁○○再改房間至706號房（
    上開房間均以不相涉之蘇宜能名義登記），由此客觀不尋常
    之舉止，佐以被告於上訴本院羈押訊問時供稱「我沒有販賣
    ，我有持有，有想賣，但還沒有賣」、「我還沒有販賣」等
    語，及其所書調查證據狀載稱「雖然被告購買很多，但尚未
    有販賣事實，只是存在有意圖販賣而已」（參見本院卷24、
    、25、42頁）等情，堪認被告丁○○持有該ＭＤＭＡ之行為
    ，絕非係自己施用之持有行為，應甚明確，要堪認定。惟被
    告乙○○於偵審中均未供稱有同時要購買該種毒品，且本件
    查無被告丁○○係以意圖販賣而「販入」前開含ＭＤＭＡ成
    分黃色圓形錠之證據，自難遽依販賣該毒品既遂或未遂罪論
    處，是被告丁○○上開犯行，應係意圖販賣而持有，洵堪認
    定，則被告意圖販賣而持有第二級毒品ＭＤＭＡ犯行，事證
    已甚明確，洵堪認定。
(四)末查，本件係案外人「阿偉」與被告乙○○聯絡愷他命買賣
    事宜，且該「阿偉」亦帶同被告丁○○一同出面交貨及收取
    價款，已如前述，該「阿偉」自堪認定係共犯。又「阿偉」
    所駕駛小客車係ＳＵＢＡＲＵ（速霸陸）廠生產，ＩＭＰＲ
    ＥＺＡ（硬皮鯊）型，黑色轎車等情，亦據被告丁○○、乙○○、證人丙○○於原審時陳述在卷；被告丁○○另供稱：
    該車車號為「7788─ＫＡ號」，而該車登記車主為蘇宜能，
    依證人甲○○陳述，其等線報來源鎖定對象為「陳郁濱」、
    「蘇宜能」及「7788─ＫＡ號」小客車等情，亦據證人甲○○於原審時證述在卷，並有交通部公路總局新竹區監理所中
    壢監理站94年7月5日竹監壢字第0940014870號函及檢附之「
    7788─ＫＡ號」小客車汽車新領牌照登記書、「陳郁濱」之
    前科照片影本及台灣高等法院被告前案紀錄表可稽（參見原
    審卷三第40、41、85、86頁、卷四第34至47頁）。另依加州
    長堤汽車旅館提供之住宿登記表及結帳交班表顯示，於93年
    11月5日晚間20時29分及翌（6）日上午12時14分，確有「蘇
    宜能」之客人駕駛「7788─ＫＡ號」小客車登記進住於該旅
    館之502及706號房，其中，502號房係於6日上午12時5 分退
    房等情（參見偵查卷77頁、原審卷一第139 頁），是被告丁○○、乙○○所稱之「阿偉」其人確時存在，應堪認定。又
    「阿偉」，並非證人蘇宜能或案外人「陳郁濱」等情，業據
    被告乙○○、丁○○於原審陳述在卷（參見原審卷一第79頁
    、卷四第54頁），惟此並不影響該「阿偉」者與被告丁○○
    共犯前開販賣愷他命及意圖販賣而持有ＭＤＭＡ犯行之成立
    ，併此說明。從而，綜上所述，被告丁○○上開所辯，核係
    卸責之詞，不足採信，是其上開販賣第三級毒品或意圖販賣
    而持有第二級毒品之共同犯行，均堪認定，應依法論科。
三、核被告所為，係犯毒品危害防制條例第4條第3項販賣第3 級
    毒品罪，及同條例第5條第2項意圖販賣而持有第2 級毒品罪
    。被告意圖販賣而持有第二級毒品之低度行為，應為意圖販
    賣而持有毒品之高度行為所吸收，不另論罪。被告丁○○與
    「阿偉」間，就前開二罪間，均有犯意聯絡及行為分擔，均
    為共同正犯。被告前有如事實欄所示之犯罪、科刑及執行之
    情形，此有其台灣高等法院被告前案紀錄表一份在卷可稽，
    其於有期徒刑執行完畢後五年以內再犯前述有期徒刑以上之
    罪，均為累犯，應依刑法第47條規定加重其刑。被告所犯二
    罪，犯意各別、行為互殊，犯罪構成要件不同，應分論併罰
    。原審經審理結果，認被告罪證明確，予以論科，固非無見
    ，但依毒品危害防制條例第18條第1 項規定：查獲之第一、
    二級毒品，不問屬於犯人與否，均宣告沒收銷燬之，查獲之
    第三、四級毒品，無正當理由而擅自持有者，均沒入銷燬之
    ，可見查獲之毒品如係第一、二級毒品，始可沒收銷燬之，
    則原審將扣案愷他命四包，依此條規定，諭知「沒收銷燬之
    」，自有違誤。又原判決就被告意圖販賣而持有第二級毒品
    部分，未說明論述「持有低度行為，應為該高度行為所吸收
    ，不另論罪」，亦有可議。被告提起上訴，否認上開二罪犯
    行，核非可取。檢察官上訴意旨略稱：原審認被告警訊筆錄
    製作時間，與實際時間不符等，而認無證據能力，但如被告
    之自白，係出於自由意思而非出於不正方法，且自白與事實
    相符，縱其陳述未經全程錄音或錄影，仍難謂其自白之筆錄
    ，無證據能力，況被告係出於自由意思所為，警方未有強暴
    等手段，原審僅以警方行政上瑕疵，認警訊筆錄無證據能力
    ，自有未當。又原審就被告丁○○量刑過輕云云，提起上訴
    ，但依前所述，原審已就被告警訊筆錄之證據能力詳述在卷
    ，經核與卷內卷證相符，自無不合，且被告所犯上開二罪，
    原審已詳細說明量刑之依據，從而，檢察官上開上訴意旨，
    亦非可取。惟原判決此部分既有上開可議，即屬無可維持，
    應由本院撤銷改判。
四、爰審酌被告丁○○前有殺人犯行，素行不良、販賣及持有毒
    品之數量龐大，如流入市面，危害社會大眾健康極大、被告
    犯罪後一再飾詞狡辯，毫無悔意等一切情狀，就販賣第三級
    毒品部分，量處有期徒刑五年六月，就意圖販賣而持有第二
    級毒品部分，量處有期徒刑六年，並定其應執行刑為有期徒
    刑十一年四月，以資懲儆。扣案含ＭＤＭＡ成分黃色圓形錠
    驗餘996顆（扣案1000顆，抽樣20 顆檢驗，驗餘16顆，共使
    用4顆），係查獲之第2級毒品，應依毒品危害防制條例第18
    條第1項諭知沒收銷燬之。查扣之愷他命4包（含包裝袋驗餘
    767.751公克，4包原重共計767.8公克，抽樣2 包毛重7.404
    公克檢驗，驗餘毛重7.355公克，共使用0.049公克），係被
    告供犯罪所用之物，扣案被告丁○○持有現金中，其中27萬
    元，係被告與共犯「阿偉」販賣愷他命所得之財物，均應依
    同條例第19條第1項前段，諭知沒收之。至扣案之檸檬酸2包
    ，依被告丁○○供稱：係供其摻入愷他命內施用等語，並非
    摻入愷他命一併販賣，是尚無證據證明係預備供其販賣愷他
    命所用之物；另扣案現金4 萬4800元，亦無證據證明係其販
    毒所得；扣案橘黃色圓型錠1000顆，經送鑑定結果，未含有
    管制藥品或毒品成分，亦有前述藥管局鑑定報告可稽。前開
    檸檬酸2包、現金4萬4800元及橘黃色圓型錠1000顆，均不得
    諭知沒收，併此說明。
乙、撤銷改判有罪部分（即被告乙○○部分）：
一、訊據被告乙○○，固坦承於上開時地，攜帶38萬元前往旅館
    ，先試用後，以27萬元向「阿偉」等人購買愷他命二包情事
    ，惟矢口否認有意圖販賣而持有第三級毒品之犯行，並先後
    辯稱：因伊本身染有施用毒品惡習，且因之前遭人砍傷手腳
    ，吃了以後就不會抽痛，扣案之愷他命係買來供伊本身施用
    的，並沒有販賣意思云云。經查：
(一)被告乙○○於前述時間與證人丙○○，一同至加州長堤汽車
    旅館509號房內以27萬元購買毒品愷他命200公克（實際上取
    得「209.6 公克」），嗣為警同日查獲等情，迭據伊於偵審
    中坦承在卷，核與證人丙○○、甲○○於原審、本院審理時
    證述情節相符，並有前開愷他命二包扣案可資佐證，此部分
    情事，自堪認定。
(二)本件雖查無證據證明被告乙○○係意圖營利而販入該等毒品
    ，而被告乙○○購得該毒品後，隨即為警查獲，亦查無被告
    已有出售對象或已準備欲交易之證據。再者，被告乙○○於
    案發前有施用愷他命之習慣，業據伊陳述在卷，且為警查獲
    後所採集之尿液，經送檢驗結果，亦呈現愷他命陽性反應，
    有昭信科技顧問股份有限公司濫用藥物尿液檢驗報告影本在
    卷可稽（參見偵查卷128頁），依其檢出濃度為19380 ng/ml
    ，高出閾值濃度100ng/ml甚多，是被告雖坦承有施用愷他命
    之犯行，且伊檢出濃度高出一般人甚多，但依被告乙○○所
    購得愷他命達200 多公克，則伊辯稱：全數拿來施用云云，
    是否可信，即難遽信。
二、茲按，毒品危害防制條例第四條之販賣毒品罪，並不以販入
    之後復行賣出為構成要件，只須以營利為目的將毒品購入或
    將之賣出，有一於此，其犯罪即經完成。而同條例第五條所
    指意圖販賣而持有毒品罪，則係指行為人原無販賣營利意圖
    ，乃因其他目的（如施用等）販入，或因其他原因（如受贈
    等）取得毒品後，始起意販賣營利者而言，二者迥不相同（
    參照最高法院95年台上字第69號、94年台上字第6841號判決
    意旨）。本院經查：
(一)被告於92年間因施用毒品，經觀察勒戒後，因無繼續施用之
    傾向，經檢察官為不起訴處分等情，有其前科表在卷可稽，
    是其對此類案件，已先有犯罪前科，自知警方就持有相當數
    量毒品之嫌疑者，除偵辦其施用犯行外，有可能會偵辦販賣
    犯嫌，則被告於警訊、偵查初供：毒品係供自用云云，難以
    採為被告非意圖販賣而持有毒品之有利認定。又被告於警訊
    時供稱：系爭毒品係一星期前，在桃園民族路舞廳認識人，
    嗣該人打電話聯絡後，前往購買旅館云云，再於偵查中供稱
    「（平時跟誰買愷他命）以前在舞廳隨便買，沒有向胖偉、
    陳姓男子買」、「（當天是否就要買27萬愷他命）要買自己
    吃，原本只要買幾萬元」、「（之前買多少愷他命）一萬多
    元，吃一個晚上。舞廳買的比較貴」、「（這次打算吃多久
    ）沒有想那麼多」等語（參見偵查卷63、64頁），由此供述
    ，可見被告平時施用量尚非鉅大，則被告所供：原本只要買
    幾萬元，之前買一萬多元云云，自堪採為被告本案購買鉅量
    毒品，係非單純持有毒品之不利認定。
(二)又毒品之買賣如量多或價昂，因恐品質不純，通常會有試用
    步驟，此有刑事判決可稽（參見台中高分院92年上重訴字第
    15號、最高法院92年台上字第6496號判決意旨）。本件被告
    乙○○既與丁○○、胖偉不熟，如僅單純購買供自用，與胖
    偉相約在長庚醫院見面時，即可輕易完成交易，捨此不為，
    卻約同證人丙○○駕車，與胖偉共同前往上開旅館，再與被
    告丁○○見面，已與常情有違。況且，偵查中，被告亦供稱
    「（胖偉在電話中有無說要賣多少愷他命）沒有」（參見偵
    查卷64頁），原審時亦供稱：電話中胖偉沒有說數量及價格
    云云（參見原審卷一第16頁），嗣抵旅館時，並由被告試用
    該毒品，待一小時退藥後，始達成以27萬元價格購買二包，
    重達209.6公克之愷他命交易（另餘11 萬元帶回），此試用
    毒品情節復為被告於偵審中所是認，益見被告試用該毒品後
    ，取得而持有該毒品，絕非係單純施用之持有，應甚明顯。
    況且，被告已完成毒品買賣之交易，離開旅館始被警盤查而
    查獲，並非在試用同時，即在旅館內被警查獲，則被告施用
    犯行，與持有此鉅量毒品之行為，明顯可以區分，公訴人認
    被告係意圖販賣而持有該毒品，洵屬有據，堪予採取，被告
    空口否認上情，核係卸責之詞，不足採信。
(三)被告乙○○於警詢中供稱：我有長期吃腎臟不好的中藥等語
    （參見偵查卷12頁），此固可推認伊腎臟功能不好，惟是否
    必須施用毒品及施用數量，與施用者上癮程度較有關，至施
    用者身體健康情形，恐非多數施用者所考量或得以控制因素
    ，從而，「被告乙○○案發時腎臟功能不好」，難據為被告
    所辯：「其購買前述愷他命之目的」在於自用之有利認定。
    再者，根據外國文獻之記載，「愷他命每人每次達到口服達
    到麻醉劑量約600毫克（0.6公克），藥效可持續4─8小時，
    而人體口服最低致死劑量為13.33mg/kg，以體重60公斤之成
    人計算，其最低致死劑量為800毫克（0.8公克）」等情，有
    法務部調查局94年5月3日第00000000000 號函可稽。惟此乃
    最低致死劑量之記載，至於最高致死劑量為何，依調查局前
    開函所示：「愷他命常人之使用量，隨施用者之成癮性、身
    體狀況及生活習性等因素而有不同，故前揭數據僅供參考。
    」，顯示尚無明確數據足以推斷，此資料亦難為被告係自用
    之有利認定。從而，被告上開所辯，核係卸責之詞，是其購
    買上開毒品後持有之所為，核係意圖販賣而持有第三級毒品
    罪，彰彰明甚，要堪認定，自應依法論科。
三、核被告所為，係犯毒品危害防制條例第5條第3項之罪。被告
    於停車場遭員警盤查，即自行供出毒品購買來源，並由員警
    當場查獲丁○○，此有被告警訊筆錄可憑，並據被告於偵審
    中供承在卷，爰依同條例第17條之規定，減輕其刑。原審經
    審理之結果，認被告罪證不足，因而為其無罪之諭知，固非
    無見，但依上所述，顯有違誤，檢察官執此指摘原判決此部
    分不當，自為有理由，應由本院就此部分撤銷改判。爰審酌
    被告犯罪之動機、手段、所生危害、犯後態度等一切情狀，
    量處如主文第三項所示之刑，以示懲儆。又扣案之愷他命二
    包（查獲時含袋合計重209.6 公克），係供犯罪所用之物，
    應依同條例第19條第1 項前段規定，諭知沒收之。至被告被
    查獲之11萬元，尚難認係供犯罪所用之物，無從宣告沒收，
    附此敘明。
據上論斷，應依刑事訴訟法第369條第1項前段、第364條、第299
條第1項前段，毒品危害防制條例第4條第3項、第5條第2項、第3
項、第17條、第18條第1項前段、第19條第1項，刑法第28條、第
11條前段、第47條、第51條第5款，判決如主文。
本案經檢察官林秀濤到庭執行職務
中    華    民    國    95    年    3     月    30    日
                  刑事第六庭  審判長法  官  陳  祐  治
                                    法  官  莊  謙  崇
                                    法  官  蔡  聰  明
以上正本證明與原本無異。
如不服本判決，應於收受送達後十日內向本院提出上訴書狀，其
未敘述上訴之理由者並得於提起上訴後十日內向本院補提理由書
（均須按他造當事人之人數附繕本）。
                                    書記官  郭  台  發
中    華    民    國    95    年    3     月    30    日
附錄：本案論罪科刑法條全文
毒品危害防制條例第4條：
製造、運輸、販賣第1 級毒品者，處死刑或無期徒刑；處無期徒
刑者，得併科新臺幣一千萬元以下罰金。
製造、運輸、販賣第2 級毒品者，處無期徒刑或七年以上有期徒
刑，得併科新臺幣七百萬元以下罰金。
製造、運輸、販賣第3 級毒品者，處五年以上有期徒刑，得併科
新臺幣五百萬元以下罰金。
製造、運輸、販賣第4 級毒品者，處三年以上十年以下有期徒刑
，得併科新臺幣三百萬元以下罰金。
製造、運輸、販賣專供製造或施用毒品之器具者，處一年以上七
年以下有期徒刑，得併科新臺幣一百萬元以下罰金。
前五項之未遂犯罰之。
毒品危害防制條例第5條：
意圖販賣而持有第一級毒品者，處無期徒刑或10年以上有期徒刑
，得併科新臺幣7百萬元以下罰金。
意圖販賣而持有第二級毒品者，處5 年以上有期徒刑，得併科新
臺幣5百萬元以下罰金。
意圖販賣而持有第三級毒品者，處3 年以上10年以下有期徒刑，
得併科新臺幣3百萬元以下罰金。
意圖販賣而持有第四級毒品或專供製造、施用毒品之器具者，處
1年以上7年以下有期徒刑，得併科新臺幣1百萬元以下罰金。


司法院資訊處製作；財團法人民間司法改革基金會備份。
